臺灣士林地方法院刑事判決             100年度易緝字第21號
公  訴  人  臺灣士林地方法院檢察署檢察官
被      告  林志文
上列被告因違反毒品危害防制條例案件，經檢察官提起公訴（95
年度毒偵字第1165號），被告於準備程序中就被訴事實為有罪之
陳述，經本院裁定進行簡式審判程序後，判決如下：
    主  文
林志文施用第二級毒品，累犯，處有期徒刑陸月，如易科罰金，
以銀元參佰元即新臺幣玖佰元折算壹日。扣案之第二級毒品甲基
安非他命貳小包（驗餘總淨重零點壹肆公克）沒收銷燬，盛裝上
開毒品之包裝袋貳個沒收。
    事實及理由
一、本案犯罪事實及證據，除下列更正及補充部分外，餘均引用
    附件檢察官起訴書之記載：
（一）附件檢察官起訴書犯罪事實欄一第11行至第12行所載「93
      年2 月28日」應更正為「93年2 月22日」、倒數第2 行所
      載「18巷」應予刪除、倒數第1 行所載「毛重0.5 公克、
      淨重0.2 公克」應更正為「總毛重0.60公克，總淨重0.15
      公克，驗餘總淨重0.14公克」。附件檢察官起訴書所載「
      安非他命」均應更正為「甲基安非他命」。
（二）證據尚應補充被告林志文於本院之自白，及臺北市政府警
      察局中華民國95年9 月13日北市鑑毒字第494 號鑑驗通知
      書1 份（參本院易字卷第51頁）。
二、應適用之法條：
（一）甲基安非他命依毒品危害防制條例第2 條第2 項第2 款之
      規定，為第二級毒品，是核被告所為，係犯毒品危害防制
      條例第10條第2 項之施用第二級毒品罪。被告施用甲基安
      非他命前後之持有甲基安非他命行為，均為其施用之高度
      行為所吸收，不另論罪。查被告有如附件起訴書犯罪事實
      欄所載之前案紀錄，其於入監執行後，於民國90年7 月3
      日因縮短刑期假釋出監，於93年2 月22日假釋期滿未經撤
      銷而執行完畢之事實，有臺灣高等法院被告前案紀錄表1
      份在卷可參，其於徒刑執行完畢後，5 年以內故意再犯本
      件有期徒刑以上之罪，為累犯，依刑法第47條第1 項之規
      定加重其刑（95年7 月1 日刑法修正公布施行前，刑法第
      47條即累犯之規定，雖於修正公布施行後，有所變更，然
      無論依修正前後之規定，被告所為均需論以累犯，對被告
      並無「有利」或「不利」之分別，自不生新舊法律比較適
      用之問題，而應依95年7 月1 日修正公布施行後刑法第47
      條第1 項之規定，論以被告累犯，並依法加重其刑，此有
      臺灣高等法院暨所屬法院95年法律座談會刑事類提案第8
      號研討結果參照）。爰審酌被告前有施用毒品前科，此次
      再犯顯見其案發當時戒除毒癮之意志不堅，惟本件案發後
      ，迄今已有5 年餘，於此期間內被告並無其他遭查獲施用
      毒品之紀錄，顯見其嗣後已能對自我行為為相當之約束，
      其施用毒品不僅戕害己身，尚間接敗壞社會風氣，及其犯
      罪之動機、目的、手段、犯後坦承犯行之犯後態度等一切
      情狀，就其所犯量處如主文所示之刑。又按行為後法律有
      變更者，適用行為時之法律，但行為後之法律有利於行為
      人者，適用最有利於行為人之法律，刑法第2 條第1 項定
      有明文，查被告於行為時之刑法第41條第1 項前段規定：
      「犯最重本刑為5 年以下有期徒刑以下之刑之罪，而受6
      個月以下有期徒刑或拘役之宣告，因身體、教育、職業、
      家庭之關係或其他正當事由，執行顯有困難者，得以1 元
      以上3 元以下折算1 日，易科罰金。」，而被告行為時之
      易科罰金折算標準，95年7 月1 日修正施行前罰金罰鍰提
      高標準條例第2 條前段（現已廢止）規定，就其原定數額
      提高為100 倍折算1 日，則本件被告行為時之易科罰金折
      算標準，應以銀元300 元折算1 日，經折算為新臺幣後，
      應以新臺幣900 元折算1 日，惟95年7 月1 日修正公布施
      行之刑法第41條第1 項前段則規定：「犯最重本刑為5 年
      以下有期徒刑以下之刑之罪，而受6 個月以下有期徒刑或
      拘役之宣告者，得以新臺幣1000元、2000元或3000元折算
      1 日，易科罰金。」，比較修正前後之易科罰金折算標準
      ，以95年7 月1 日修正公布施行前之規定，較有利於被告
      ，則應依刑法第2 條第1 項前段，適用修正前刑法第41條
      第1 項前段規定，定其易科罰金之折算標準。被告於中華
      民國96年罪犯減刑條例施行前即95年10月12日即遭通緝，
      而未於96年12月31日以前自動歸案接受審判，依該條例第
      5 條規定，不得依該條例減刑，附此敘明。
（二）扣案甲基安非他命2 小包（驗餘總淨重0.14公克），係查
      獲之第二級毒品，不問屬於被告與否，均應依毒品危害防
      制條例第18條第1 項前段諭知沒收銷燬；盛裝上開毒品之
      包裝袋2 個，有防止毒品裸露、逸出及潮濕之功能，並便
      於攜帶使用，係被告所有供其施用毒品所用之物，此業據
      被告自承在卷，應依刑法第38條第1 項第2 款之規定宣告
      沒收。
三、依刑事訴訟法第299 條第1 項前段、第273 條之1 第1 項、
    第310 條之2 、第454 條，毒品危害防制條例第10條第2 項
    、第18條第1 項前段，刑法第2 條第1 項前段、第11條前段
    、第47條第1 項、第38條第1 項第2 款，95年7 月1 日修正
    施行前刑法第41條第1 項前段，95年7 月1 日修正施行前罰
    金罰鍰提高標準條例第2 條前段（現已廢止），現行法規所
    定貨幣單位折算新臺幣條例第2 條，判決如主文。
四、如不服本判決，得於收受判決書送達之日起10日內，向本院
    提起上訴。
本案經檢察官蔡元仕到庭執行職務。
中    華    民    國   100    年    9     月    30    日
                              臺灣士林地方法院刑事第六庭
                                  法  官  鄭光婷
以上正本證明與原本無異。
如不服本判決應於收受判決後10日內向本院提出上訴書狀，並應
敘述具體理由。其未敘述上訴理由者，應於上訴期間屆滿後20日
內向本院補提理由書( 均須按他造當事人之人數附繕本) 「切勿
逕送上級法院」。
                                  書記官  方蘭芬
中    華    民    國   100    年    10    月    6     日
附錄本案論罪科刑法條：毒品危害防制條例第10條第2 項
施用第二級毒品者，處 3 年以下有期徒刑。